臺灣苗栗地方法院刑事判決　　　　　　 100年度交易字第76號
公　訴　人　臺灣苗栗地方法院檢察署檢察官
被　　　告　詹淑媛
上列被告因過失傷害案件，經檢察官提起公訴（100 年度偵字第
171號、第1450號），本院判決如下：
    主  文
本件公訴不受理。
    理  由
一、公訴意旨如起訴書所載 （如附件） 。
二、按告訴乃論之罪，告訴人於第一審辯論終結前得撤回其告訴
    ，又告訴經撤回者，應諭知不受理之判決，刑事訴訟法第23
    8 條第1 項、第303 條第3 款分別定有明文。
三、查本件告訴人范紀成告訴被告詹淑媛過失傷害案件，起訴書
    認係觸犯刑法第284條第1項前段之罪，依同法第287 條前段
    之規定，須告訴乃論。茲據告訴人范紀成撤回告訴，此有刑
    事撤回告訴狀1 紙在卷可稽，依照首開說明，本件爰不經言
    詞辯論，逕為諭知不受理之判決。
據上論斷，應依刑事訴訟法第303 條第3 款、第307 條判決如主
文。
中    華    民    國   100    年    6     月    14    日
                  刑事第一庭    法  官  呂曾達
以上正本證明與原本無異。
如不服本判決應於收受判決後10日內向本院提出上訴書狀，並應
敘述具體理由。其未敘述上訴理由者，應於上訴期間屆滿後20日
內向本院補提理由書( 均須按他造當事人之人數附繕本) 「切勿
逕送上級法院」。告訴人或被害人如對本判決不服者，應具備理
由請求檢察官上訴，其上訴期間之計算係以檢察官收受判決正本
之日期為準。
                                書記官  劉容辰
中    華    民    國   100    年    6     月    14    日
附件：
臺灣苗栗地方法院檢察署檢察官起訴書
                                      100年度偵字第171號
                                     100年度偵字第1450號
    被      告  詹淑媛  女  55歲（民國○○年○月○○日生）
                        住苗栗縣公館鄉福基村福基200之10
                        號
                        國民身分證統一編號：Ｚ000000000號
上列被告因過失傷害案件，業經偵查終結，認應提起公訴，茲將
犯罪事實及證據並所犯法條分敘如下：
        犯罪事實
一、詹淑媛於民國99年8月16日下午，駕駛車牌號碼5972-MY號自
    小客車，沿苗栗縣苗栗市玉清大橋東往西方向行駛，於同日
    下午1 時許，途經苗栗縣苗栗市○○路與經國路口之管制號
    誌故障路口，正欲直行穿越路口時，其原應注意行經管制號
    誌故障路口，視同無號誌之交岔路口，應減速慢行，作隨時
    停車之準備，又汽車行至號誌故障而無交通指揮人員指揮之
    交岔路口，左方車應讓右方車先行，且依當時天候晴、日間
    自然光線、路面無缺陷、視距良好，並無不能注意之情事，
    乃竟疏未注意，貿然前行，適范紀成騎乘車牌號碼105-JDS
    號重型機車，沿苗栗縣苗栗市○○路○ 段南往北方向行駛至
    上開管制號誌故障路口，亦疏未減速慢行，詹淑媛所駕駛上
    開自小客車頭遂與范紀成所騎乘上開重型機車右側車身發生
    碰撞，致范紀成人車倒地，受有右間挫傷、第一腰椎壓迫性
    骨折、第六、七肋骨骨折、右小腿、左膝多處擦傷、裂傷、
    左踝、胸部、背部擦挫傷瘀血腫等傷害。
二、案經范紀成告訴暨苗栗縣警察局苗栗分局報告偵辦。
        證據並所犯法條
一、訊據被告詹淑媛自承有於上開時地駕車與告訴人范紀成發生
    擦撞導致告訴人受傷等事實，雖否認涉有過失傷害罪嫌辯稱
    ：伊並無過失，是告訴人自己來撞伊的車頭云云。惟查，上
    揭犯罪事實，業據告訴人於警詢、偵查時指訴甚詳，並有診
    斷證明書、道路交通事故現場圖、道路交通事故調查報告表
    （一）（二）、車損及現場照片等附卷可稽。按汽車行駛至
    無號誌之交岔路口時，左方車應暫停讓右方車先行，且汽車
    行駛時，駕駛人應注意車前狀況，並隨時採取必要之安全措
    施，道路交通安全規則第102條第1項第2款、第94第3項分別
    定有明文，被告駕車自應注意上述道路交通安全規定，且依
    卷附之道路交通事故調查報告表所載，本件肇事時地之天候
    晴、日間自然光線、路面無缺陷、視距良好，並無不能注意
    之情事，其疏未注意以致肇事，顯有過失，雖告訴人范紀成
    騎乘重機車，行經該無號誌之交岔路口時，亦疏未注意減速
    慢行，為肇事次因，與有過失，然不能因告訴人之上開過失
    ，因而解免被告之過失傷害罪責，本件車禍經送鑑定結果，
    亦同此認定，有臺灣省竹苗區車輛行車事故鑑定委員會函覆
    之鑑定意見書及臺灣省車輛行車事故覆議鑑定委員會之覆議
    意見函各一份在卷可參，又被告之過失行為造成告訴人上揭
    傷害，二者顯有相當因果關係；本件事證明確，被告罪嫌堪
    予認定。
二、核被告所為，係犯刑法第284條第1項前段之普通過失傷害罪
    嫌。
三、依刑事訴訟法第251條第1項提起公訴。
  此  致
臺灣苗栗地方法院
中    華    民    國   100    年    3     月    2     日
                              檢察官 陳 怡 龍
本件證明與原本無異
中    華    民    國   100    年    3     月    8     日
                              書記官 顏 淑 萍